【裁判字號】    98,交聲,162
【裁判日期】    980915
【裁判案由】    聲明異議
【裁判全文】
臺灣屏東地方法院交通事件裁定         98年度交聲字第162號
原處分機關  交通部公路總局高雄區監理所屏東監理站
異  議  人
即受處分人  甲○○
上列受處分人因違反道路交通管理處罰條例案件，對於交通部公
路總局高雄區監理所屏東監理路於民國98年1 月19日所為之處分
（原處分案號：屏監違字第裁00-000000000號），聲明異議，本
院裁定如下：
    主  文
聲請駁回。
    理  由
一、原處分意旨略以：異議人即受處分人甲○○因於6 個月內，
    駕駛執照違規記點達6 點以上之違規事實，嗣原處分機關逕
    以異議人違反道路交通管理處罰條例第63條第3 項之規定，
    裁處異議人吊扣駕駛執照1 個月，並應接受道路交通安全講
    習等語。
二、異議意旨略以：伊因在外工作，並住宿於外，並未接獲監理
    站通知書，郵務人員亦未將通知書黏貼於門首等語。
三、按行政文書之送達，如不能依行政程序法第72條或第73條規
    定為送達時，行政機關得將行政文書寄存送達於應送達地之
    地方自治機關、警察機關或郵政機關，行政程序法第74條第
    1 項、第2 項固定有明文，但必須限於不能於應受送達人之
    住居所、事務所、營業所，或會晤應受送達人之處所、就業
    處所等地為送達，亦不得為補交送達或留置送達時，始得為
    之，此觀之行政程序法第72條至74條規定文義自明。經查，
    本件違反道路交通事件裁決書於囑託郵政機關送達，經按異
    議人戶籍即「屏東縣高樹鄉○○村○○路71之2 號」送達時
    ，因未能會晤異議人或同居人、受雇人，乃依前開行政程序
    法規定，於民國98年1 月24日寄存送達「高樹郵局」，固有
    交通部公路總局屏東監理站送達證書1 紙在卷可稽（見本院
    卷第7 頁）。惟查，證人即前開裁決書投送之郵務士乙○○
    於本院審理時到庭證稱：伊對於當時送達地址仍有印象，而
    送達地點房屋外觀很像沒有人住之空屋，伊送達時就已看到
    以前黏貼之舊的通知書在上面，都沒有人去揭示它，數量我
    沒有計算等語甚詳（見本院卷第29頁反面）。核與異議人於
    本院審理時辯稱：伊當時還沒有居住，是空屋，外觀上也可
    以看得出是空屋等情相符（見本院卷第20頁反面）。故應受
    達處所外觀既像空屋，且之前相關文書寄送又未經住戶揭示
    ，客觀上亦足認應係無人居住之空屋，是本件裁決書顯然無
    得寄存送達方式通知應受送達人，郵務機關應將該行政文書
    以查無此人退回另行查處，或由行政機關依法公示送達或為
    其他適法處置，然郵政機關仍依寄存送達方式寄存於高樹郵
    局，本件寄存送達方式難稱適法，自不得以寄存送達日即98
    年1 月24日作為計算異議人向管轄法院聲明異議之法定不變
    期間之開始。又依卷存第5 頁交通部公路總局高雄監理所屏
    東監理站98年4 月15日高監屏字第0982001133號函可知異議
    人係於98年4 月10日對該裁決書申訴，可知異議人於斯日已
    知悉上開原處分機關裁決書之內容，故應認異議人於該日始
    接收受裁決書之送達，是異議人於98年4 月22日聲明異議，
    並未逾20日不變期間，其異議應屬合法，就此合先敘明。
四、按「汽車駕駛人，有下列情形之一者，應接受道路交通安全
    講習：．．五、依第六十三條第三項前段規定受吊扣駕駛執
    照處分。」、「汽車駕駛人在六個月內，違規記點共達六點
    以上者，吊扣駕駛執照一個月．．」，此道路交通管理處罰
    條例第24條第1項第5款、第63條第3項前段分別定有明文。
五、本件異議人駕駛車牌號碼為9025-TE 、WJ-4687 號車分別於
    97年12月21日、98年1 月16日經屏東縣警察局內埔分局、屏
    東分局以第V00000000 、V00000000 號舉發違反道路交通管
    理事件通知書舉發異議人闖紅燈，除均罰鍰新臺幣（下同）
    5,400 元外，並依道路交通處罰條例第63條第1 項第3 款之
    規定各計違規點數3 點等情，有卷存違規查詢報表1 份可稽
    ，復異議人所不爭執，自可信為實在。是則，本件異議人有
    於6 個月內，駕照違規記點達6 點以上之違規事實，應可認
    定，從而原處分機關逕依上開規定，吊扣異議人駕駛執照1
    個月，並應接受道路交通安全講習，於法並無違誤，故異議
    人之異議，即無理由，應予駁回。
六、依道路交通管理處罰條例第87條第2 項、道路交通案件處理
    辦法第19條，裁定如主文。
中    華    民    國    98    年    9     月    15    日
                  交通法庭      法  官  曾吉雄
以上正本證明與原本無異。
如不服本裁定應於收受送達後5 日內向本院提出抗告書狀敘述抗
告之理由抗告於臺灣高等法院高雄分院。
中    華    民    國    98    年    9     月    15    日
                                書記官  林祥玉


司法院資訊處製作；財團法人民間司法改革基金會備份。
